【裁判字號】    99,易,95
【裁判日期】    990326
【裁判案由】    竊盜
【裁判全文】
臺灣彰化地方法院刑事判決                99年度易字第95號
公  訴  人  臺灣彰化地方法院檢察署檢察官
被      告  乙○○
            甲○○
上列被告等因竊盜案件，經檢察官提起公訴（98年度偵字第
10821號），本院判決如下：
    主  文
乙○○共同竊盜未遂，累犯，處有期徒刑肆月，如易科罰金，以
新臺幣壹仟元折算壹日。
甲○○共同竊盜未遂，累犯，處有期徒刑肆月，如易科罰金，以
新臺幣壹仟元折算壹日。
    犯罪事實
一、乙○○前於96年間，因詐欺案件於97年7月28日經本院以97
    年度簡字第233號判處有期徒刑3月確定，並於民國97年9 月
    11日易科罰金執行完畢。甲○○前於95、96年間，因施用毒
    品、公共危險案件，分別於95年12月4日、96年7月9日經臺
    灣臺中地方法院以95年度訴字第2800號判處有期徒刑7月確
    定、96年度中交簡字第1501號判處有期徒刑3月確定，嗣上
    開二案於96年7月16日經臺灣臺中地方法院以96年度聲減字
    第499號裁定分別減刑為3月15日、1月15日，經接續執行後
    ，並於96年8月30日就所餘殘刑易科罰金執行完畢出監。詎
    均不知警惕，共同基於意圖為自己不法所有之犯意聯絡，於
    98年12月22日下午1時許，由乙○○騎乘車牌號碼KUY-521號
    重型機車，搭載甲○○至丙○位於彰化縣竹塘鄉○○村○○
    路○段244巷21號之住處對面之倉庫，由甲○○進入該倉庫，
    徒手竊取倉庫內屬丙○所有之農用噴霧器1台（價值約新臺
    幣1萬5千元），甲○○於搬運該農用噴霧器至上開機車腳踏
    墊放置之途中，因失手摔落該農用噴霧器而發出聲響，為丙
    ○發覺前往查看，乙○○與甲○○因而未能得逞。嗣經丙○
    報警，查知上情。
二、案經彰化縣警察局芳苑分局報請臺灣彰化地方法院檢察署檢
    察官偵查起訴。
    理    由
一、程序部分：按被告以外之人於審判外之言詞或書面陳述，除
    法律有規定者外，不得作為證據，又被告以外之人於審判外
    之陳述，雖不符刑事訴訟法第159條之1至第159條之4之規定
    ，而經當事人於審判程序同意作為證據，法院審酌該言詞陳
    述或書面陳述作成時之情況，認為適當者，亦得為證據。當
    事人於法院調查證據時，知有同法第159條第1項不得為證據
    之情形，而未於言詞辯論終結前聲明異議者，視為有前項同
    意，刑事訴訟法第159條第1項、第159條之5分別定有明文。
    查證人即被害人丙○於警詢中之證述，雖係被告以外之人於
    審判外之言詞陳述，為傳聞證據，然被告、公訴人於本院行
    準備程序與審理時均同意將之引為證據，渠等知悉該等言詞
    陳述為傳聞證據而未於言詞辯論終結前聲明異議，本院復審
    酌該等言詞陳述均係由證人出於自由意識而陳述，且核無其
    他證據足認該等陳述有何顯不可信之情事等一切情況，認為
    適當，依刑事訴訟法第159條之5規定，認上開證人於警詢中
    之證述得採為認定本件犯罪事實所憑之證據，合先敘明。
二、上開犯罪事實，業據被告乙○○、甲○○均於本院審理中坦
    承不諱，核與證人即被害人丙○於警詢中之證述情節相符，
    此外，復有扣押筆錄、扣押物品目錄表、贓物認領保管單及
    現場查證照片6幀可資佐證，足認被告之自白應與事實相符
    ，洵堪採信。從而，本件事證已臻明確，被告上開犯行均堪
    認定。
三、核被告二人所為，均係犯刑法第320條第3項、第1項之普通
    竊盜未遂罪。被告二人就前開犯罪事實有犯意聯絡及行為分
    擔，應論以共同正犯。被告二人所犯上開竊盜犯行，均犯意
    各別，行為互殊，應予分論併罰。查被告二人有如犯罪事實
    欄所載之前科，有卷附之臺灣高等法院被告前案紀錄表及在
    監在押資料表可按，其二人受有期徒刑之執行完畢，五年以
    內故意再犯本件有期徒刑以上之罪，均為累犯，應依刑法第
    47條第1項之規定分別加重其刑。又被告二人於犯罪事實所
    示之竊盜犯行，已著手於竊盜犯行之實施而未能得逞，為未
    遂犯，均依刑法第25條第2項規定，減輕其刑，並依法先加
    後減之。爰審酌被告不思循正當途徑獲取所需，任意攫取他
    人財物，輕忽他人之財產法益，且素行不佳，詎仍不知警惕
    ，一再為竊盜犯行，顯有漠視法紀之情，自不容輕縱，暨考
    量其犯罪之手段、智識程度，竊得物品價值、所生損害，及
    均於審理時均已坦承一切犯行之態度等一切情狀，量處如主
    文所示之刑，並諭知易科罰金之折算標準。
四、至公訴意旨雖認為被告二人應依竊盜犯贓物犯保安處分條例
    宣告強制工作等語。經查，按18歲以上之竊盜犯、贓物犯，
    有犯罪之習慣，且宣告之應執行之刑達1年以上者，得於刑
    之執行前，令入勞動場所強制工作，竊盜犯贓物犯保安處分
    條例第2條第4項、第3條第1項定有明文。故竊盜犯及與竊盜
    案件有關之贓物犯，其保安處分之宣告及執行，係刑法第90
    條關於保安處分規定之特別法，自應優先適用，此觀同條例
    第1條之規定自明（最高法院97年度臺非字第222號判決要旨
    參照）。依上揭說明，因被告二人於本案中，量刑結果，均
    未達有期徒刑1年以上，自不適用該條例宣告強制工作處分
    ，附此敘明。
據上論斷，應依刑事訴訟法第299條第1項前段，刑法第28條、第
25條第2項、第320條第3項、第1項、第47條第1項、第41條第1項
前段，刑法施行法第1條之1，判決如主文。
本案經檢察官林依成到庭執行職務
中    華    民    國    99    年    3     月    26    日
                   刑事第四庭    法  官   吳俊螢
以上正本證明與原本無異。
如不服本判決，應於收受判決後10日內向本院提出上訴書狀，並
應敘述具體理由；其未敘述上訴理由者，應於上訴期間屆滿後20
日內向本院補提理由書（均須按他造當事人之人數附繕本「切勿
逕送上級法院」）。
告訴人或被害人對於判決如有不服具備理由請求檢察官上訴者，
其上訴期間之計算係以檢察官收受判決正本之日期為準。
中    華    民    國    99    年    3     月    26    日
                                 書記官   林怡吟
附錄本案論罪科刑法條全文：
中華民國刑法第320條（普通竊盜罪、竊佔罪）
意圖為自己或第三人不法之所有，而竊取他人之動產者，為竊盜
罪，處五年以下有期徒刑、拘役或五百元以下罰金。
意圖為自己或第三人不法之利益，而竊佔他人之不動產者，依前
項之規定處斷。
前二項之未遂犯罰之。

司法院資訊處製作；財團法人民間司法改革基金會備份。
